臺灣彰化地方法院民事裁定              100年度聲字第106號
異  議  人  劉英祿  彰化縣社頭.
即公業劉天          33號
極管理人
            劉嘉雄  彰化縣社頭.
            劉森本  彰化縣社頭.
            劉永義  彰化縣社頭.
            劉政坤  彰化縣社頭.
            劉村訓  桃園縣中壢.
            劉榮茂  彰化縣社頭.
            劉偉  彰化縣社頭.
            劉有昌  彰化縣員林.
相  對  人  劉秋榜  彰化縣社頭.
上列聲明異議人即受取權人不服本院提存所100年度存字第645號
清償提存事件，對本院提存所民國100年8月30日所為准予相對人
提存之處分，聲明異議，本院裁定如下：
    主  文
異議駁回。
    理  由
一、異議意旨略以：異議人因鈞院於民國（下同）100年8月30日
    寄發100年度存字第645號提存所通知書而知悉相對人為異議
    人提存租金一事。經查，坐落於彰化縣員林鎮○○○段320
    地號土地、地目旱、面積7,987平方公尺；同段320-1地號土
    地、地目旱、面積3,642平方公尺，系爭兩筆土地為異議人
    所有，因相對人就系爭兩筆土地無權占有事件，目前在鈞院
    100年度訴字第595號民事訴訟程序中，且異議人與相對人並
    無租賃關係，異議人無權利收取提存款項，爰依法提出異議
    ，並退還鈞院之提存書。
二、按提存為非訟事件，提存所僅得就形式上為審查，凡提存人
    主張之原因事實合於提存法第9條及施行細則第3條規定審查
    之範圍，即應准予提存，而關於實體之原因事實，提存所並
    無權為審查認定。次按，提存書應記載下列事項：五、清償
    提存者，應記載提存物受取權人之姓名、名稱及住、居所或
    公務所、事務所、營業所，或不能確知受取權人之事由。其
    受取提存物如應為對待給付，或附有一定要件者，並應記載
    其對待給付之標的或所附之要件；清償提存之提存物受取權
    人如應為對待給付時，非有提存人之受領證書、裁判書、公
    證書或其他文件，證明其已經給付或免除其給付或已提出相
    當擔保者，不得受取提存物。受取權人領取提存物應具備其
    他要件時，非證明其要件已具備者，亦同。提存法第9條第1
    項第5款、第21條亦分別定有明文。
三、經查：本件依提存書記載，相對人即提存人劉秋榜係主張伊
    承租異議人所有之彰化縣員林鎮○○○段320、320-1地號土
    地，因異議人拒絕受領96年1月1日至98年5月31日共2年5個
    月之租金新台幣23,470元，為此清償提存上開租金等語，揆
    之前開說明，本院提存所依其主張准予辦理清償提存，經調
    閱本院100年度存字第645號提存卷宗核閱屬實，依法並無違
    誤。異議人以其與相對人間無土地租賃關係，要屬關於提存
    原因之實體上爭執事由，與本件是否符合清償提存之法定形
    式要件無涉。異議人就此實體上爭執，應另循其他訴訟途徑
    解決，尚非本件提存異議之非訟程序所得加以審究。從而，
    本院提存所所為之准許提存處分，洵無不當，異議人所為異
    議，並無理由，應予駁回。
四、依提存法第25條第1項後段，裁定如主文。
中    華    民    國  100    年  9      月  23        日
                  民事第二庭    法  官  李言孫
以上正本係照原本作成。
如對本裁定抗告，須於裁定送達後10日內向本院提出抗告狀。
中    華    民    國  100    年    9    月  23      日
                                書記官  林曉汾